【裁判字號】    99,上訴,593
【裁判日期】    990603
【裁判案由】    違反毒品危害防制條例
【裁判全文】
臺灣高等法院高雄分院刑事判決         99年度上訴字第593號
上  訴  人  臺灣高雄地方法院檢察署檢察官
被      告  甲○○
上列上訴人因被告違反毒品危害防制條例案件，不服臺灣高雄地
方法院98年度審訴緝字第105 號中華民國99年2 月2 日第一審判
決（起訴案號：臺灣雄地方法院檢察署97年度毒偵字第5946號）
，提起上訴，本院判決如下：
    主  文
上訴駁回。
    事  實
一、甲○○前因施用毒品案件，經臺灣雄地方法院以民國95年度
    毒聲字第1253號裁定令入觀察勒戒處所施以觀察勒戒，因認
    有繼續施用毒品傾向，再經臺灣雄地方法院以96年度毒聲字
    第37號裁定令入戒治處所施以強制戒治，於民國96年12月18
    日戒治完畢釋放，並經臺灣高雄地方法院檢察署檢察官以96
    年度戒毒偵字第449 號為不起訴處分確定。其於上開強制戒
    治執行完畢釋放後5 年內，基於施用第一級毒品海洛因之犯
    意，於97年6 月20日6 時30分許採尿回溯24小時內之某時，
    在其高雄市○○區○○街100 之31號8 樓住處，以將海洛因
    置入針筒內注射於其身體之方式，施用第一級毒品海洛因1
    次。嗣於97年6 月20日5 時30分許，甲○○行經高雄縣鳥松
    鄉○○村○○街與文明巷口時，因形跡可疑為警盤查，員警
    發現其為毒品列管人口，經其同意採尿送驗，檢驗結果呈可
    待因、嗎啡陽性反應。
二、案經高雄縣政府警察局仁武分局報告臺灣雄地方法院檢察署
    檢察官偵查起訴。
    理  由
一、被告甲○○於原審審理時已坦承其犯行，並有高雄縣政府警
    察局仁武分局大華所偵辦毒品案件尿液採證檢驗對照表（代
    碼：217 ）、台灣檢驗科技股份有限公司濫用藥物尿液檢驗
    報告（檢體編號：217 ）等可參，核其自白與事實相符，可
    以採信；又其前因施用毒品案件，經臺灣雄地方法院以民國
    95年度毒聲字第1253號裁定令入觀察勒戒處所施以觀察勒戒
    ，因認有繼續施用毒品傾向，再經臺灣雄地方法院以96年度
    毒聲字第37號裁定令入戒治處所施以強制戒治，於民國96年
    12月18日戒治完畢釋放，並經臺灣高雄地方法院檢察署檢察
    官以96年度戒毒偵字第449 號為不起訴處分確定之事實，有
    臺灣高等法院被告前案紀錄表可參，其於強制戒治執行完畢
    釋放後5 年內，再行施用第一級毒品，應依法論科。
二、核被告所為，係犯毒品危害防制條例第10條第1 項之施用第
    一級毒品罪。其持有第一級毒品海洛因之低度行為為施用之
    高度行為吸收，不另論罪。
三、原審因而適用毒品危害防制條例第10條第1 項，刑法第11條
    前段、第41條第1 項前段規定，並審酌被告前經強制戒治執
    行完畢釋放後，仍未能戒絕毒品，再犯本件施用毒品罪，顯
    見其自制力不足，惟念所犯施用毒品罪乃屬戕害自身身心健
    康行為，其行為本身對社會所造成之危害並非直接，反社會
    性之程度應屬較低，且其犯後已坦認犯行等一切情狀，量處
    有期徒刑6 月，並參酌前開犯罪情形，諭知易科罰金之折算
    標準（以新台幣1 千元折算一日）。其認事用法，核無不合
    ，量刑亦屬允當。公訴人上訴意旨指摘原判決量刑過輕，為
    無理由，應予駁回。
四、被告經合法傳喚，無正當理由不到庭，爰不待其陳述逕行判
    決。
據上論斷，應依刑事訴訟法第371 條、第368 條，判決如主文。
本案經檢察官林敏惠到庭執行職務。
中    華    民    國    99    年    6     月    3     日
                  刑事第一庭    審判長法  官  周賢銳
                                      法  官  施柏宏
                                      法  官  黃仁松
以上正本證明與原本無異。
如不服本判決應於收受本判決後10日內向本院提出上訴書狀，其
未敘述上訴理由者，並得於提起上訴後10日內向本院補提理由書
狀（均須按他造當事人之人數附繕本）「切勿逕送上級法院」。
中    華    民    國    99    年    6     月    4     日
                                      書記官  林家煜
附錄本判決論罪科刑法條：
毒品危害防制條例第10條第1 項
施用第一級毒品者，處6 月以上5 年以下有期徒刑。

司法院資訊處製作；財團法人民間司法改革基金會備份。
